臺灣桃園地方法院刑事判決　　　　　　　95年度易字第1899號
公　訴　人　臺灣桃園地方法院檢察署檢察官
被　　　告　乙○○
指定辯護人　本院公設辯護人楊晴翔
上列被告因竊盜等案件，經檢察官提起公訴（95年度偵字第2216
7 號、22308 號、23278 號），被告於本院準備程序中就被訴事
實為有罪之陳述，經告知簡式審判程序之旨，並聽取當事人之意
見後，經本院合議庭裁定由受命法官獨任進行簡式審判程序，檢
察官聲請改依協商程序而為判決，本院判決如下：
    主      文
乙○○收受贓物，累犯，處有期徒刑月，如易科罰金，以新臺
幣壹仟元折算壹日。又收受贓物，累犯，處有期徒刑月，如易
科罰金，以新臺幣壹仟元折算壹日。又竊盜，累犯，處有期徒刑
伍月，如易科罰金，以新臺幣壹仟元折算壹日。又竊盜，累犯，
處有期徒刑伍月，如易科罰金，以新臺幣壹仟元折算壹日。應執
行有期徒刑壹年貳月。
    事實及理由
一、犯罪事實：
    乙○○前因竊盜案件，經本院以91年度桃簡字第464 號刑事
    簡易判決判處有期徒刑3 月確定，於92年10月23日縮刑期滿
    執行完畢。復因違反毒品危害防制條例案件，經本院以92年
    度訴字第821 號刑事判決判處有期徒刑10月確定；再因贓物
    案件，經本院以93年度桃簡字第465 號刑事簡易判決判處有
    期徒刑6 月確定、因違反毒品危害防制條例案件，經本院以
    93年度訴字第706 號刑事判決判處有期徒刑1 年確定，兩罪
    經本院以93年度聲字第3131號裁定應執行有期徒刑1 年4 月
    ，與前案接續執行，94年11月15日假釋出監，所餘期間付保
    護管束，於95年3 月30日縮刑期滿，假釋未經撤銷而執行完
    畢（於本案均構成累犯）。詎仍不知悔改，而為下列行為：
    （一）乙○○明知其於95年10月10日某時，在桃園縣內壢地
    區某不詳處所，向真實年籍姓名不詳綽號「阿亮」之成年男
    子，所借用之車牌號碼XYW-405 號重型機車（為古秀珠所有
    ，由丙○○占有使用中，於95年10月8 日下午1 時許，在桃
    園縣中壢市○○路○ 段27巷43號前失竊），係來路不明之贓
    物，竟基於收受贓物之犯意，收受上開機車並供己使用。嗣
    於95年10月10日晚間11時許，在桃園縣平鎮市○○○路與中
    央街交岔路口，為警查獲。並扣得「阿亮」所有用以發動上
    開機車之萬用鑰匙1 支。（二）乙○○明知其於95年10月15
    日中午某時，在桃園縣內壢地區○○街某不詳處所，向真實
    年籍姓名不詳綽號「李哥」之成年男子，所借用之車牌號碼
    SHI-732 號輕型機車（為甲○○所有，於95年10月14日晚間
    8 時許，在桃園縣中壢市○○路418 巷口失竊）係來路不明
    之贓物，竟基於收受贓物之犯意，收受上開機車並供己使用
    。嗣於95年10月15日下午4 時許，在桃園縣桃園市○○路84
    4 號前，為警查獲。並扣得甲○○所有之機車鑰匙1 串。（
    三）周寶同意圖為自己不法之所有，於95年10月15日下午4
    時許，在桃園縣桃園市○○路與富國路交岔路口前，佯裝與
    丁○○聊天，而趁其不注意之際，竊取丁○○所有，放置在
    車牌號碼V3-2171 號自用小客車內駕駛座前方之手機1 支，
    得手後旋即騎車離去。嗣於95年10月15日下午4 時20分許，
    在桃園縣桃園市○○路844 號前為警查獲。（四）乙○○意
    圖為自己不法之所有，於95年10月18日晚間11時許，在桃園
    縣中壢市○○○街35號前，見戊○○所有車牌號碼PM5-187
    號重型機車之車鑰匙未取下，即徒手竊取該機車，得手後供
    己代步之用。嗣於95年10月24日下午4 時30分許，在桃園縣
    中壢市○○路156 巷35弄41號前，為警查獲。並扣得戊○○
    所有之鑰匙1 串。案經桃園縣政府警察局平鎮分局、桃園分
    局、中壢分局報告臺灣桃園地方法院檢察署檢察官偵查起訴
    。
二、證據：
（一）被告於偵查及本院審理中之自白。
（二）被害人丙○○、甲○○、丁○○、戊○○於警詢中之證述
      。
（三）贓物領據保管單4紙。
（四）現場採證照片7張。
（五）臺灣高等法院被告前案紀錄表1份。
三、本件經檢察官與被告、辯護人於審判外達成協商之合意且被
    告已認罪，其合意內容為如主文所示。經查前述協商合意並
    無刑事訴訟法第455 條之4 第1 項所列情形之1 ，檢察官聲
    請改依協商程序而為判決，本院爰不經言詞辯論，於協商合
    意範圍內為協商判決。
四、應適用之法條：刑事訴訟法第273 條之1 第1 項、第455 條
    之2第1項、第455 條之4 第2 項、第455 條之8 、第454 條
    第1 項、第2 項，刑法第320 條第1 項、第349 條第1 項、
    第47條第1 項、第41條第1 項前段、第51條第5 款。
五、本判決除有刑事訴訟法第455 條之4 第1 項第1 款、第2 款
    、第4 款、第6 款、第7 款所定情形之1 ，或違反同條第2
    項規定者外，不得上訴。
六、如有前述例外得上訴之情形，又不服本件判決，得自判決送
    達之日起10日內，向本院提出上訴書狀，上訴於第2 審法院
    。
本案經檢察官薛植和到庭執行職務。
中　　華　　民　　國　　96　　年　　1 　　月　　31　　日
                    刑事第二庭法　官　林  蕙  芳
以上正本證明與原本無異。
　　　　　　　　　　　　　　　書記官　戴  育  萍
中　　華　　民　　國　　96　　年　　2 　　月　　5 　　日
附論罪科刑之法條：
中華民國刑法第320條
（普通竊盜罪、竊佔罪）
意圖為自己或第三人不法之所有，而竊取他人之動產者，為竊盜
罪，處 5 年以下有期徒刑、拘役或 5 百元以下罰金。
意圖為自己或第三人不法之利益，而竊佔他人之不動產者，依前
項之規定處斷。
前二項之未遂犯罰之。
中華民國刑法第349條
（普通贓物罪）
收受贓物者，處 3 年以下有期徒刑、拘役或 5 百元以下罰金。
搬運、寄藏、故買贓物或為牙保者，處 5 年以下有期徒刑、拘役
或科或併科 1 千元以下罰金。
因贓物變得之財物，以贓物論。
